---
title: "Scandal "
author: "Matheus Alves"
date: "18 de julho de 2018"
output: 
  html_document:
        toc: true
        toc_float: true
        toc_depth: 4
---

Scandal foi uma série de televisão estadunidense de thriller político criada por Shonda Rhimes. A série se passa em Washington D.C e conta a história de Olivia Pope, ex-funcionária da Casa Branca e reponsável por uma empresa de gerenciamento de crises. No decorrer da série, a personagem principal salva as carreiras das principais figuras do centro do poder político estadunidense e, nesse percurso, se aproxima gradativamente do posto de pessoa mais poderosa do mundo.

MOTIVAÇÃO


Importando bibliotecas a serem utilizadas:

```{r}

library(readr)
library(dplyr)
library(ggplot2)

```


Importando o banco de dados do IMDB contendo as avaliações referentes aos episódios de algumas séries da atualidade:

```{r}

series_imdb <- read_csv("../../database/series_from_imdb.csv")

series_imdb %>% glimpse()
```



A título de curiosidade, as séries cujas avaliações de episódios estão presentes no banco de dados estão listadas abaixo:

``` {r}
unique(series_imdb $ series_name)

```


# Qual a melhor temporada de Scandal? 

```{r}
scandalData <- series_imdb %>%
  filter(series_name %in% "Scandal")

ggplot(scandalData, aes(x = as.character(season), y = UserRating)) + geom_boxplot(aes(color = as.character(season)), show.legend=FALSE)+ geom_jitter(aes(color = as.character(season)), show.legend=FALSE) + ggtitle("\t\t\t\t Avaliação dos episódios de Scandal") + xlab("Temporada") + ylab("Nota dos episódios") + theme(axis.text.x = element_text(angle = 0, hjust = 1))

```
