---
title: "O declínio na qualidade de Arrow a partir da 2ª temporada"
author: "Pedro Maia"
output: 
  html_document:
        toc: true
        toc_float: true
        toc_depth: 4
---

```{r}

library(magrittr)
library(readr)
library(dplyr)
library(ggplot2)

```

```{r}
series_imdb <- read_csv("../../database/series_from_imdb.csv")
```


Não é uma verdade muito discutida que desde a 3ª temporada houve uma queda na qualidade de Arrow. Dentre os _vários_ motivos, temos os novos antagonistas, saido do lendário Slade Wilson direto para o ~~supostamente~~ lendário Ra's al Ghul, chegando no fundo do poço de lázaro com Damien Dhark. Também tiveram uns personagens que ajudaram na geração de desinteresse, sendo a líder oficial a senhorita Felicity Smoak que, não satisfeita em deixar apenas essa temporada mais chata, ela conseguiu maximizar seu feito na 4ª temporada. 

Com dados recolhidos do IMDb, contendo notas dos usuários para cada episódio dessa série tão amada e odiada e várias outras séries, vamos analisar para


```{r}

series_imdb %>%
  filter(series_name %in% "Arrow", season %in% c(2,3)) %>%
  ggplot(aes(x=season_ep, y=UserRating, color=as.character(season))) + geom_line() +
  geom_point(shape=16) + 
  scale_x_continuous(breaks=seq(1, 23, 1)) +
  theme(plot.title=element_text(size=13, face="bold", color="darkgreen")) + 
  labs(title = "Distribuição de notas dos episódios da 2ª e 3ª temporada de Arrow\n", x = "Episódio", y = "Nota dos usuários", color = "Temporada")

```





