---
title: "Introdução à R"
author: "Paulo Vinícius Soares"
date: "10 de julho de 2018"
output: 
  html_document:
        toc: true
        toc_float: true
        toc_depth: 4
---

```{r setup, include=FALSE}
knitr::opts_chunk$set(echo = TRUE)
```

# Noções gerais sobre R
- É _case sensitive_.

- Tem uma biblioteca _base_ que serve para operações simples com vetores, matrizes e _dataframes_.

- Tem inúmeras bibliotecas para fazer operações mais complexas e efetuar análises utilizando conceitos de estatística, reamostragem, _machine learning_ e afins.

# Conceitos básicos
Como o objetivo não é foco em sintaxe, vamos pegar apenas os principais conceitos.

## _Import_ de bibliotecas
Como citado acima, o R possui inúmeras bibliotecas, das quais vamos utilizar o _tidyverse_ por abranger tudo o que precisamos. Para isso, basta fazer:

```{r}
# Tidyverse is an opinionated collection of R packages designed for data science. All packages share a underlying design philosophy, grammar and data structures.

# Includes: ggplot2, dplyr, tidyr, readr, purrr, tibble, stringr and forcats

#install.packages("tidyverse")
#library(readr)
#library(dplyr)
#library(ggplot2)
library(tidyverse)
```

## Importando o _dataset_
```{r}
# Usando a biblioteca readr
series_imdb <- read_csv("../database/series_from_imdb.csv")
```

## Usando o _pipe_
É similar ao _pipe_ do _bash_, para quem já conhece. Quem não conhece, é simples, basicamente tudo o que está ao lado esquerdo do pipe é usado como entrada para alimentar a função do lado direito.

```{r}
# Visualizando o dataset que possui 3326 linhas e 18 colunas/variáveis
series_imdb %>% 
  glimpse()
```

## Criando vetores
Para criar vetores e _dataframes_ a sintaxe de r é a seguinte:
```{r}
vetor_int <- c(1,2,3)
vetor_str <- c("a","b","c")
```
Vetores são objetos atômicos que só podem ser do mesmo tipo.

## Criando o seu projeto e iniciando sua análise

Agora que você já sabe o básico da sintaxe de r, vamos criar seu projeto.

- Clique em File > New Project > New Directory > Empty Project

- Como nome da pasta coloque seuNomeESobrenome usando _CamelCase_.

- Selecione como subpasta de `/introducao-eda-visualizacao/analises` e _create_.

- Uma nova janela irá se abrir, mas não se preocupe, para abrir esse arquivo novamente basta utilizar `CTRL + O` e pesquisar esse arquivo na pasta de _instrucoes_.

- Crie um novo arquivo RMarkdown (File > New File > R Markdown), dê um título da forma que desejar e o guarde dentro da pasta criada. Salve o arquivo usando `CTRL + S` (dê um nome antes).
