---
title: "Usando os verbos do dplyr"
author: "Paulo Vinícius Soares"
date: "11 de julho de 2018"
output: 
  html_document:
        toc: true
        toc_float: true
        toc_depth: 4
---

```{r setup, include=FALSE}
knitr::opts_chunk$set(echo = TRUE)
```

Vamos importar as nossas bibliotecas e nosso _dataset_.
```{r}
library(tidyverse)
series_imdb <- read_csv("../database/series_from_imdb.csv")
```


# Introdução
Existem 6 verbos principais do dplyr e estes são bastante parecidos com as operações de banco de dados. São estes:

- `select()`
- `filter()`
- `arrange()`
- `mutate()`
- `summarise()`
- `group_by()`

# select()
Seleciona um conjunto de colunas do _dataframe_. Por exemplo, caso queira selecionar apenas as colunas contendo as notas das séries e seus nomes posso fazer da seguinte forma:

```{r}
series_imdb %>%
  select(series_name, UserRating)
```

Também é possível excluir uma coluna fazendo um - no nome da variável em questão:
```{r}
series_imdb %>%
  select(-UserVotes)
```

# filter()
Filtra as linhas dado determinado critério. Por exemplo, gostaria de ver apenas informações de Black Mirror:
```{r}
series_imdb %>%
  filter(series_name %in% "Black Mirror")
```

Ou gostaria de ver apenas episódios com nota acima de 8:
```{r}
series_imdb %>%
  filter(UserRating > 8)
```

# arrange()
Ordena as linhas dado uma coluna. Caso quisesse ordenar pelas notas dos episódios:
```{r}
# Ordem crescente - do pior para o melhor
series_imdb %>%
  arrange(UserRating)
```

Do melhor para o pior ficaria assim:
```{r}
series_imdb %>%
  arrange(desc(UserRating))
```

# mutate()
Cria novas colunas e adiciona ao dataframe. Por exemplo, calcular a quantidade média de votos por episódios:
```{r}
series_imdb %>%
  mutate(media_votos_por_ep = mean(UserVotes)) %>%
  select(series_name, media_votos_por_ep)
```

# summarise()
Cria um novo _dataframe_ com informações estatísticas sobre uma determinada coluna. Por exemplo, caso eu queira saber a quantidade média de votos por episódio, posso fazer:
```{r}
series_imdb %>%
  summarise(media_votos_por_ep = mean(UserVotes))
```

# group_by()
É uma das funções mais importantes do dplyr utilizando o conceito de dividir-aplicar-combinar. Geralmente é utilizado quando se quer dividir os dados dado determinado critério, aplicar uma função em seguida e combinar a saída. Por exemplo, vamos descobrir qual a avaliação média de cada série?

```{r}
series_imdb %>%
  group_by(series_name) %>%
  summarise(media_serie = mean(UserRating))
```

É isso, pessoal. Vamos praticar os conceitos aprendidos para responder as perguntas de vocês!

